# 求教各位：我企业拥有某中外合资企业70%的股权,

提问人：wshxly 时间：2011-04-27 22:09:05
当时的出资额是 420 万美元，汇率就算6.8；现在我企业准备转让35%的股权，转让价是 210 万美元，汇率就算6.2，我企业转让股权按美元计算是平价转让，问题是折算成人民币就有汇率差 126 万，请问：这 126 万的汇率差是做资本公积还是做投资收益？谢谢。

回答人：chenyiwei
你公司的记帐本位币是否为人民币？如果以人民币为记帐本位币的，该差额应计入投资处置损益。 另外，处置原持股 70 ％中的35 ％，一般理解是将丧失控制权，如果你公司执行新准则的，应按解释第 4 号第四条处理。